【裁判字號】    95,附民,116
【裁判日期】    951130
【裁判案由】    偽造文書損害賠償
【裁判全文】
臺灣高等法院臺南分院刑事附帶民事訴訟判決
原      告  台新國際商業銀行股份有限公司
法定代理人  丁○○
訴訟代理人  丙○○
被      告  甲○○
            乙○○
            戊○○
上列被告因偽造文書等案件（95年度上訴字第378號），原告提
起附帶民事訴訟，請求損害賠償，本院判決如下：
    主  文
被告甲○○應給付原告新台幣貳萬伍仟柒佰肆拾元，及自民國九
十五年十一月十七日起至清償日止，按年息百分之五計算之利息
。
原告其餘之訴均駁回。
    事實及理由
一、本件原告等起訴主張：被告甲○○與黃朝枝及綽號「阿寶」
    之男子，於九十二年三月六日凌晨二時三十分許，在奇美醫
    院急診室，竊取謝芳君臺新國際商業銀行股份有限公司信用
    卡（以下簡稱臺新銀行信用卡）後，推由黃朝枝於九十二年
    三月六日凌晨三時二十六分許，前往甲○○先前曾任職之址
    設臺南市○○路○段六七五號「萬客隆ＫＴＶ」與被告戊○○、乙○○共同假刷卡換現金，詐取財物二萬五千七百四十
    元朋分，致原告受有應付帳款之損害；爰本於侵權行為之法
    律關係，求為判命被告應連帶給付原告新台幣（下同）二萬
    五千七百四十元，及自本起訴狀繕本送達被告之翌日起迄清
    償日止，按年利率百分之五計算遲延利息之判決等語。
二、被告甲○○、戊○○、乙○○則均以：其沒有參與假刷卡現
    金之行為，故不賠償等語，資為抗辯。並請求駁回原告之訴
    。
三、被告甲○○部分：
  (一)查本件原告起訴主張：被告甲○○與黃朝枝及綽號「阿寶」
    之男子，於九十二年三月六日凌晨二時三十分許，在奇美醫
    院急診室，竊取謝芳君臺新國際商業銀行股份有限公司信用
    卡（以下簡稱臺新銀行信用卡）後，推由黃朝枝於九十二年
    三月六日凌晨三時二十六分許，前往甲○○先前曾任職之址
    設臺南市○○路○段六七五號「萬客隆ＫＴＶ」刷卡消費付
    帳，詐取財物二萬五千七百四十元，已據原告訴訟代理人本
    院審理時陳述在卷。再徵諸被告確已因上開行為，涉犯和重
    竊盜、行使偽造私文書、詐欺等罪，經本院判處有期徒刑一
    年六月，有本院九十五年上訴字第三七八號刑事審卷及判決
    附卷可稽，自屬真實。
  (二)按因犯罪而受損害之人，於刑事訴訟程序得附帶提起民事訴
    訟，對被告及依民法負賠償責任之人，請求回復其損害；刑
    事訴訟法第四百八十七條定有明文。次按因故意或過失，不
    法侵害他人之權利者，負損害賠償責任；故意以背於善良風
    俗之方法，加損害於他人者，亦同，民法第一百八十四條亦
    有明文。查本件被告於九十二年三月六日竊取謝芳君臺新銀
    行信用卡，前往「萬客隆ＫＴＶ」刷卡消費付帳，詐取財物
    二萬五千七百四十元之行為，已侵害原告財產法益。
  (三)綜上所述，本件原告本於侵權行為之法律關係，請求被告應
    給付二萬五千七百四十元，及自本附帶民事訴訟狀繕本送達
    被告之翌日（即九十五年十一月十七日）起至清償日止，按
    週年利率百分之五計算之利息部分，於法有據，應予准許。
四、被告戊○○、乙○○部分：
  (一)按刑事訴訟諭知無罪、免訴或不受理之判決者，應以判決駁
    回原告之訴，刑事訴訟法第503條第1項前段定有明文。
  (二)本件被告戊○○、乙○○被訴偽造文書等案件，經本院無罪
    判決，依照首開規定，自應駁回原告附帶提起之民事訴訟。
五、又本件待證事實已臻明瞭，兩造其餘攻擊防禦方法及舉證，
    對判決之結果已不生影響，爰不一一詳為審酌，併此敘明。
六、據上論結︰本件原告之訴，一部有理由，一部無理由，依刑
    事訴訟法第四百九十條、第五百零二條第二項，第五百零三
    條第一項前段，判決如主文。
中    華    民    國    95    年    11    月    30    日
                  刑事第三庭    審判長法  官  陳義仲
                                      法  官  張世展
                                      法  官  蘇清水
以上正本證明與原本無異。
不得上訴。
                                      書記官  陳嘉琍
中    華    民    國    95    年    11    月    30    日


司法院資訊處製作；財團法人民間司法改革基金會備份。
